【裁判字號】    99,訴,1389
【裁判日期】    991029
【裁判案由】    毒品危害防制條例
【裁判全文】
臺灣臺中地方法院刑事判決              99年度訴字第1389號
公  訴  人  臺灣臺中地方法院檢察署檢察官
被      告  乙○○
上列被告因違反毒品危害防制條例案件，經檢察官分別提起公訴
(99年度毒偵字第1548號、第1893號)，因被告於準備程序中就被
訴事實均為有罪之陳述，經本院合議庭裁定由受命法官獨任進行
簡式審判程序，合併審理判決如下:
    主  文
乙○○施用第一級毒品，累犯，處有期徒刑壹年。又施用第二級
毒品，累犯，處有期徒刑伍月。又施用第一級毒品，累犯，處有
期徒刑壹年。扣案之第一級毒品海洛因壹包(驗餘淨重零點玖貳
貳捌公克，含外包裝袋壹個)，沒收銷燬之；扣案之注射針筒
支，均沒收。又施用第二級毒品，累犯，處有期徒刑伍月。扣案
之第二級毒品甲基安非他命壹包(驗餘淨重壹點貳柒肆柒公克，
含外包裝袋壹個)，沒收銷燬之；扣案之玻璃球吸食器壹支、吸
食器壹組，均沒收。應執行有期徒刑貳年月。扣案之第一級毒
品海洛因壹包(驗餘淨重零點玖貳貳捌公克，含外包裝袋壹個)、
第二級毒品甲基安非他命壹包(驗餘淨重壹點貳柒肆柒公克，含
外包裝袋壹個)，均沒收銷燬之；扣案之注射針筒支、玻璃球
吸食器壹支、吸食器壹組，均沒收。
    犯罪事實及理由
一、乙○○曾於民國93年間因施用毒品案件，經本院判處有期徒
    刑1年，緩刑4年確定；又於94年間因先後施用毒品案件，經
    臺灣南投地方法院及本院各判處有期徒刑10月、1年2月確定
    。嗣其緩刑遭撤銷，所受上開有期徒刑1年、1年2月之宣告
    經減刑為有期徒刑6月、7月確定，上開各罪並接續執行後，
    於96年11月30日縮刑期滿執行完畢。其前90年間因施用毒品
    案件，經依臺灣南投地方法院裁定送觀察勒戒後，認無繼續
    施用毒品傾向，於90年9月24日執行完畢釋放，並由臺灣南
    投地方法院檢察署檢察官於90年9月26日以90年度毒偵字第
    1350號為不起訴處分確定。詎其猶不知悔改，(一)基於施用第
    一級毒品之犯意，於99年4月7日15時許，在臺中縣大里市○
    ○路2號「亞士頓汽車旅館」302號房內，以將第一級毒品海
    洛因溶入水中，再以注射針筒注射之方式，施用第一級毒品
    海洛因1次。另基於施用第二級毒品之犯意，於99年4月7日
    15 時10分，在上開旅館302房內，以將第二級毒品甲基安非
    他命置於玻璃管吸食器中燒烤，吸食白色煙霧之方式，施用
    甲基安非他命1次。嗣於99年4月7日15時50分，為警在上旅
    館」302號房內查獲，始悉上情。(二)又基於施用第一級毒品
    海洛因之犯意，於99年5月10日18時許，在其位於臺中縣大
    里市○○路47號3樓之前居處，以將第一級毒品海洛因溶入
    水中，再以注射針筒注射之方式，施用第一級毒品海洛因1
    次。另基於施用第二級毒品甲基安非他命之犯意，於同年5
    月8日8時許，在上開居處，以將第二級毒品甲基安非他命置
    於玻璃球吸食器中燒烤，吸食白色煙霧之方式，施用第二級
    毒品甲基安非他命1次。嗣於99年5月10日19時40分，為警持
    搜索票在上址查獲，並扣得其所有供己施用海洛因之第一級
    毒品海洛因1包(驗餘淨重0.9228公克，含外包裝袋1個)、注
    射針筒3支(起訴書誤載為1支)及其所有供己施用甲基安非他
    命之第二級毒品甲基安非他命1包(驗餘淨重1.2747公克，含
    外包裝袋1個)、玻璃球吸食器1支、吸食器1組。
二、上開犯罪事實，有以下證據可資證明：
(一)被告乙○○於偵查中及本院行準備程序、審理時之自白。
(二)銓昕科技股份有限公司99年4月21日報告編號:00000000號、
    99年5月21日報告編號:00000000號濫用藥物尿液檢驗報告各
    1份。
(三)行政院衛生署草屯療養院99年5月18日草療鑑字第099050009
     5號鑑定書1份。
(四)第一級毒品海洛因1包(驗餘淨重0.9228公克，含外包裝袋1
    個)、第二級毒品甲基安非他命1包(驗餘淨重1.2747公克，
    含外包裝袋1個)、注射針筒3支、玻璃球吸食器1支、吸食器
    1組扣案可稽。
三、至檢察官蒞庭論告時雖對被告施用第一級毒品部分各求處有
    期徒刑1年3月以上、應執行刑部分則求處有期徒刑2年10月
    以上等語，然本院審酌被告本案施用毒品之期間非長，復於
    犯後坦承犯行，顯有悔意等情狀，認分別量處如主文所示之
    刑，並定其應執行刑，已足資懲儆，附此敘明。
四、依刑事訴訟法第273條之1第1項、第299條第1項前段、第310
    條之2、第454條第1項，毒品危害防制條例第10條第1項、第
    2項、第18條第1項前段，刑法第11條、第47條第1項、第51
    條第5款、第38條第1項第2款，判決如主文。
本案經檢察官甲○○到庭執行職務。
中    華    民    國    99    年    10    月    29    日
                  刑事第三庭    法  官  丁智慧
上正本證明與原本無異。
如不服本判決，應於送達後10日內向本院提出上訴狀（須附繕本
），上訴於臺灣高等法院臺中分院。上訴書狀如未敘述理由，應
於上訴期間屆滿後20日內補提理由書於本院。
                                書記官  王志
中    華    民    國    99    年    10    月    29    日
附錄本案論罪科刑法條全文：
毒品危害防制條例第10條第1項、第2項
施用第1級毒品者，處6月以上5年以下有期徒刑。
施用第2級毒品者，處3年以下有期徒刑。

司法院資訊處製作；財團法人民間司法改革基金會備份。
